【裁判字號】    89,易,4218
【裁判日期】    891128
【裁判案由】    電子遊戲場業管理條例
【裁判全文】
臺灣高雄地方法院刑事判決                        八十九年度易字第四二一八號
    公  訴  人  臺灣高雄地方法院檢察署檢察官
    被      告  丁○○
    被      告  甲○○
    被      告  乙○○
    被      告  丙○○
    被      告  戊○○
右列被告因違反電子遊戲場業管理條例案件，經檢察官聲請簡易判決處刑（八十九年
度偵字第一一三二五號），本院高雄簡易庭認不宜以簡易判決處刑（八十九年度雄簡
字第一一四九號），簽移本院依通常程序審理，本院判決如左：
    主  文
丁○○、甲○○、乙○○、丙○○、戊○○均無罪。
    理  由
一、聲請意旨略以：被告丁○○、丙○○、甲○○、乙○○、戊○○均未經核准登記
    ，自民國八十九年四月起間，在高雄市○○○路七十一號前騎樓擺設「娃娃機」
    、「格鬥天王」等電子遊戲機供不特定人把玩，因認被告五人均涉有違反電子遊
    戲場業管理條例第十五條未經登記不得經營電子遊戲場之規定，應依同法第二十
    二條論科等情。
二、公訴人認被告等涉有上開罪嫌，係以右開事實，業據被告丁○○、丙○○、甲○○、乙○○、戊○○分別於警訊或偵查中自白、現場照片五張及扣案之右開電子
    遊戲機為據。訊據被告五人固不否認有於上開時、地擺設電動遊戲機之事實，惟
    均否認有何違反電子遊戲場業管理條例之犯行，均辯稱：不知擺設電動遊戲機係
    違法等語。
三、按犯罪事實應依證據認定之，無證據不得推定其犯罪事實，又不能證明被告犯罪
    者，應諭知無罪之判決，刑事訴訟法第一百五十四條、第三百零一條第一項定有
    明文。又按刑事訴訟法上所謂認定犯罪事實之證據，係指足以認定被告確有犯罪
    行為之積極證據而言，如未能發現相當證據或證據不足以證明，自不能以推測或
    擬制之方法，以為裁判基礎，最高法院二十九年上字第三一０五號及四十年台上
    字第八十六號分別著有判例；而認定不利於被告之事實，須依積極證據，苟積極
    證據不足為不利被告之認定時，即應為有利於被告之認定，更不必有何有利之證
    據，亦有最高法院三十年上字第八一六號判例可資參照。次按電子遊戲場業管理
    條例第三條，雖未對電子遊戲場業作規模之限制，但既規定為「營利事業」，且
    依同條例第十條規定須為登記，則商業登記法第四條第一項之小規模商業若擺設
    電子遊戲機且非其主要營業，即顯然不屬於同條所稱之電子遊戲場業。再依同條
    例第八條規定其營業場場所位置、建築物之構造、設備及場所之消防設備，第九
    條第二項規定「建築基地」境界線之直線測量，第十三條規定應投保公共意外責
    任險等規定，該條例所規定之「電子遊戲場業」似指「專營或主要營業為設置電
    子遊戲機供不特定人益智娛樂之營利事業，並據相當規模者」而言。若所擺設之
    電子遊戲機未達相當規模者，自非同條例所規範之電子遊戲場業。
四、經查：本件被告丁○○、甲○○、乙○○、丙○○、戊○○分別自八十九年二月
    十七日、同年二月十五日、四月十日、四月二日、四月二十五日起，在高雄市○○○路七十一號前之騎樓擺設「娃娃機」、「格鬥天王」、「沙漠風暴」等電子
    遊戲機供不特定人把玩之事實，固據被告供承不諱，並有現場照片五張附卷及電
    子遊戲機七台扣案可佐，然被告丁○○、甲○○、戊○○各僅擺設「娃娃機」一
    台、乙○○僅擺設「娃娃機」二台、丙○○亦僅擺設「格鬥天王」二台，有現場
    照片五張、營業場所檢查紀錄五紙在卷及前開扣案電子遊戲機七台扣案可參，被
    告五人所擺設上開電子遊戲機之規模顯然不具相當規模，尚難認為已屬電子遊戲
    場業管理條例所稱之「電子遊戲場業」，從而被告五人之擺設行為當不構成違反
    電子遊戲場業管理條例第十五條之規定。此外復查無其他積極證據，足認被告等
    有何公訴人所指之犯行，其犯罪即不能證明，依法自應為被告無罪之諭知。
據上論斷，應依刑事訴訟法第三百零一條第一項前段，判決如主文。
本案經檢察官王啟明到庭執行職務。
中      華      民      國    八十九    年    十  一    月    二十八    日
                                    臺灣高雄地方法院刑事第三庭
                                        法  官  葉  啟  洲
右正本證明與原本無異。
如不服本判決，應於判決送達後十日內，向本院提出上訴狀。
                                        書記官  盧  雅  婷
中      華      民      國    八十九    年    十  一    月    三  十    日


司法院資訊處製作；財團法人民間司法改革基金會備份。
